# 毛利率持续为负，是否考虑其生产线的减值

提问人：lzaxtt 时间：2015-01-21 09:26:43
应对该产品生产所在的资产组进行减值测试。通常通过未来现金流折现法确定其预计可收回金额。具体请参考准则讲解。

回答人：chenyiwei
应对该产品生产所在的资产组进行减值测试。通常通过未来现金流折现法确定其预计可收回金额。具体请参考准则讲解。